【裁判字號】    97,審易,2525
【裁判日期】    980616
【裁判案由】    傷害
【裁判全文】
臺灣高雄地方法院刑事判決            97年度審易字第2525號
公  訴  人  臺灣高雄地方法院檢察署檢察官
被      告  甲○○
上列被告因傷害案件，經檢察官提起公訴（97年度偵字第17970
號），本院判決如下：
    主  文
甲○○共同犯傷害罪，累犯，處有期徒刑陸月，如易科罰金，以
新臺幣壹仟元折算壹日。
    事  實
一、甲○○前於民國95年間，因恐嚇取財案件，經本院以95年度
    簡字第7505號判處有期徒刑3 月確定，並於96年3 月29日易
    科罰金執行完畢。詎甲○○不知悔改，於96年10月20日夜間
    0 時20分許，騎乘機車行經高雄市新興區○○○路14號「古
    德曼咖啡店」前，因丙○○（所犯傷害部分，另由本院審理
    中）騎乘機車撞擊戊○○停放於該處之自用小客車，以致汽
    車警報器鳴響，戊○○因而現身向丙○○質問，而發生爭執
    ，甲○○竟與丙○○及某真實姓名、年籍均不詳之成年男子
    共同基於傷害他人身體之犯意聯絡，由該不詳姓名之男子持
    機車大鎖毆擊戊○○，甲○○與丙○○則徒手毆打戊○○，
    戊○○女友乙○見狀，遂撥打手機報警，該不詳姓名男子見
    狀，乃持機車大鎖毆擊乙○，戊○○因而受有頭部創傷併皮
    下血腫及頭部撕裂傷、右手肘及右膝擦傷等傷害，乙○則受
    有頭部創傷併頭皮撕裂傷之傷害。嗣經警據報到場，甲○○
    與該不詳姓名男子遂騎乘機車逃離現場，丙○○則經警當場
    逮捕，始循線查獲上情。
二、案經戊○○、乙○訴由高雄市政府警察局新興分局報告臺灣
    高雄地方法院檢察署檢察官偵查起訴。
    理  由
一、被告明知證人即被害人戊○○、乙○，以及被害人友人劉宏
    杰於警詢及檢察事務官偵訊時所為之陳述，均為被告以外之
    人於審判外之陳述，具有刑事訴訟法第159 條規定，不得為
    證據之情事，而於本院審判期日，均未聲明異議，本院審酌
    上開證人於警詢及檢察事務官偵訊時所為陳述作成時之狀況
    ，並無任何違反自由意志或遭製作筆錄員警誘導陳述之情形
    ，認為適當，依刑事訴訟法第159 條之5 第2 項之規定，為
    傳聞法則之例外，均有證據能力。
二、訊據被告固不否認於上揭時、地，因戊○○與丙○○間之糾
    紛，曾與戊○○發生推擠拉扯之肢體衝突，惟矢口否認有何
    傷害犯行，辯稱：其當時是為勸架而與戊○○發生推擠，可
    能當時其飲酒過多，以致力量控制不佳，且其並不認識丙○○，並未與丙○○或他人共同毆打戊○○與乙○云云。惟查
    ，上揭共同傷害之犯罪事實，業據證人戊○○證稱：「我的
    車子的車頭及車子前面的車蓋有受損。那是丙○○騎車過來
    撞到的」、「我當天去喝咖啡時，聽到我的車子在叫，我有
    看到三個男的在我車的旁邊，我就問他有無撞我的車子，後
    來一言不和，他們就打我，他們拿大鎖打我的後腦杓，我的
    頭縫了八針」、「（問：丙○○當時有無喝酒？）答：應該
    是有，因為他講話時腦袋有點不清楚」、「我對林煒宸沒有
    印象，我對甲○○較有印象，我可以確認甲○○是其中一個
    打我的人」等語，以及證人乙○證稱：「當天我剛好遇到戊○○，我們在路邊聊天，發現警報器在響，他就過去查看，
    他看見有人跩他車子，跟3 個男子開始吵架，他回頭示意我
    報警，沒多久3 個就動手打他，我有看到其中有一個男的拿
    機車大鎖打戊○○的頭，我過去時他就追過來拿機車大鎖也
    打我的頭。後來其中二人騎機車跑掉」、「（問：當日是何
    人先攻擊？）答：先那三個人打。當時我覺得他們身上有酒
    味」、「（問：能否指認騎機車逃掉的二人？）答：可以確
    認甲○○」、「丙○○跟甲○○是認識的。他們一起在跟他
    們講話，一起就動手打戊○○」等語綦詳，核與證人劉宏杰
    證稱：當時有人持機車大鎖攻擊戊○○的後腦，後來又持機
    車大鎖攻擊乙○，另外穿白色T-shirt 的甲○○與丙○○一
    起毆打戊○○等語相符，並有戊○○受傷照片25張、現場蒐
    證照片3 張、高雄市立聯合醫院診斷證明書2 份附卷可稽，
    堪認證人戊○○、乙○之指證，確為真實。被告雖否認與丙○○相識，亦否認出手毆打戊○○，然此不僅與前揭證人證
    述情節不符，而被告於偵查中原否認案發當時曾行經高雄市
    新興區○○○路14號「古德曼咖啡店」前，而於本院審理中
    ，則改口表示其當日確曾騎乘機車行經該處，被告前後陳述
    不一，已然啟人疑竇。另觀諸證人戊○○受傷照片及現場受
    傷照片，顯示戊○○因頭部遭受攻擊而鮮血四賤，地上與衣
    服均沾滿血跡，是戊○○受傷情形嚴重，應非單純因勸架而
    生肢體接觸所造成。況且，依證人戊○○、乙○之證詞，當
    日被告與丙○○均飲用酒類，而被告亦不否認當日其確因飲
    用酒類後，控制力薄弱，足認被告與丙○○及該不詳姓名之
    男子，當日一同飲用酒類行經該處，因與戊○○發生衝突而
    合力毆打戊○○與乙○，否則，被告既因酒醉，又如何為不
    相識之陌生人排解糾紛？且本件衝突嚴重，乙○當時已報警
    處理，被告既然係為排解糾紛而停留現場，為免再爆衝突，
    衡情應會繼續留在現場等待警方前來，豈先行離去之理？本
    院斟酌證人戊○○、乙○於偵查中，曾當庭指認被告確在現
    場，而均表示被告之胞弟林煒宸未在現場等語，因證人戊○○、乙○2 人，與被告、林煒宸均不相識，並無刻意偏袒林
    煒宸而誣陷被告之必要，堪認其2 人之指證，確忠實依記憶
    而為陳述。從而，本案事證明確，被告所辯不足採信，被告
    上揭共同傷害犯行，堪以認定，應予依法論科。
三、核被告所為，係犯刑法第277 條第1 項之普通傷害罪。被告
    就上開傷害犯行，與丙○○、該不詳姓名之成年男子間，具
    有犯意聯絡與行為分擔，應論以共同正犯。又被告與丙○○
    、該不詳姓名之男子共同基於傷害戊○○、乙○之犯意聯絡
    ，而在同一時、地分擔實施傷害行為，致戊○○與乙○分別
    受有前揭傷害，而同時侵害2 個身體法益，因渠等傷害戊○○、乙○之行為，係在極短時間內完成，應認係在單一傷害
    犯意下所為之接續傷害行為，為想像競合犯，應依刑法第55
    條規定，從一重處斷。另被告曾因恐嚇取財案件，經法院判
    處有期徒刑3 月確定，並於96年3 月29日易科罰金執行完畢
    ，有臺灣高等法院被告前案紀錄表1 份在卷可佐，被告於有
    期徒刑執行完畢後，5 年內故意再犯本件有期徒刑以上之罪
    ，為累犯，應依刑法第47條第1 項規定加重其刑。本院審酌
    被告為成年男子，當知在現代法治社會中，對於任何糾紛之
    解決，應本諸理性、和平之手段與態度為之，竟僅因丙○○
    與戊○○之細故，而夥同丙○○與該不詳姓名之男子共同傷
    害戊○○與乙○，迄今不僅未與戊○○、乙○成立和解，且
    始終否認犯行，毫無悔意，實不足取，並斟酌被告前有犯罪
    之判刑紀錄，素行不佳，而戊○○、乙○當日突遭多人圍毆
    ，致身心恐懼，以及斟酌戊○○與乙○所受傷勢程度等一切
    情狀，量處如主文所示之刑，併諭知易科罰金之折算標準，
    以資懲儆。
據上論斷，應依刑事訴訟法第299 條第1 項前段，刑法第28條、
第277 條第1 項、第55條、第47條第1 項、第41條第1 項前段，
刑法施行法第1 條之1 ，判決如主文。
本案經檢察官丁○○到庭執行職務。
中    華    民    國    98    年    6     月    16    日
                  刑事第十庭  法  官  高增泓
以上正本證明與原本無異。
如不服本判決，應於判決送達後10日內，向本院提出上訴狀。
中    華    民    國    98    年    6     月    16    日
                              書記官  黃麗玉
附錄本案論罪科刑法條全文：
刑法第277條
傷害人之身體或健康者，處 3 年以下有期徒刑、拘役或 1 千元
以下罰金。
犯前項之罪因而致人於死者，處無期徒刑或 7 年以上有期徒刑；
致重傷者，處 3 年以上 10 年以下有期徒刑。


司法院資訊處製作；財團法人民間司法改革基金會備份。
